【裁判字號】    89,婚,545
【裁判日期】    890831
【裁判案由】    離婚
【裁判全文】
臺灣臺中地方法院民事判決  八十九年度婚字第五四五號
    原      告  乙○○
    被      告  甲○○
    訴訟代理人  張良舉  律師
右當事人間請求離婚事件，本院判決如左：
    主    文
准原告與被告離婚。
訴訟費用由被告負擔。
    事    實
甲、原告方面：
  一、聲明：如主文第一項所示。
  二、陳述：
  （一）兩造於民國七十七年四月二十日結婚，初尚相安無事，惟自八十七年十一月
        間以後，被告性情大變，在外沈迷賭博、喝酒並與女人同居，稍有不順，返
        家即向原告伸手要錢，不從就大聲辱罵，甚至出手毆打。原告百般忍受，原
        冀其能有所悔悟，孰知被告非但無悔過之心，反而變本加厲，竟於八十八年
        四月二十七日再度出手毆打原告，致原告受有鼻樑打撲傷、青腫（一乘以零
        點五公分）、左臂擦挫傷、皮下瘀血（二乘以一公分）之傷害。
  （二）被告於八十八年四月三十日簽下協議書，惟不久後兩造又吵架。原告認為已
        不堪受被告同居之虐待，若曲為遷就，勉予同居，如身陷地獄，日坐針氈，
        為此，爰依民法第一千零五十二條第一項第三款規定，請求裁判離婚。
  三、證據：提出戶籍謄本二份、診斷證明書影本一份、協議書影本一份為證，並聲
            請訊問證人施敏雯、施淑玲。
乙、被告方面：
  一、聲明：駁回原告之訴。
  二、陳述：
  （一）在八十八年四月二十七日係因原告與司機去釣蝦，把小孩放在家裡不管，被
        告從大陸特地趕回來，兩造起爭執，被告才推原告一下，之後兩造有互相打
        架一下。
  （二）被告確實有簽協議書。
    理    由
一、原告主張兩造於七十七年四月二十日結婚，惟自八十七年十一月間起，被告稍有
    不順，返家即向原告伸手要錢，不從就大聲辱罵，甚至出手毆打，原告原冀被告
    能有所悔悟，孰知被告變本加厲，竟於八十八年四月二十七日再度出手毆打原告
    ，致原告受有鼻樑打撲傷、青腫（一乘以零點五公分）、左臂擦挫傷、皮下瘀血
    （二乘以一公分）之傷害等情，業據原告提出戶籍謄本二份、診斷證明書影本一
    份、協議書影本一份為證，並經證人施敏雯即兩造女兒到庭證述：「被告偶而會
    打原告，不拿錢回家，八十七年四月二十九日被告從大陸回來，跟原告拿不到錢
    ，就用手打原告。被告常去大陸，原告在臺灣沒有與別人在一起，被告在大陸是
    否與人同居，我也不清楚。平常生活費、教育費都是由原告負擔，被告未拿錢給
    我」等語；證人施淑玲即兩造女兒到庭證述：「被告人去大陸，沒有與我們同住
    ，我有看到被告打原告很多次」等語明確，審之證人施敏雯、施淑玲為兩造女兒
    ，當無故為不利被告證詞之虞，自堪認被告有多次毆打原告之行為。是被告除承
    認於八十八年四月二十七日與原告互毆外，餘否認有毆打原告云云，即無可採。
二、按夫妻之一方受他方不堪同居之虐待者，他方得向法院請求離婚，民法第一千零
    五十二條第一項第三款定有明文。所謂不堪同居之虐待，係指予以身體上或精神
    上不可忍受之痛苦，致不堪繼續同居者而言；又身體上及精神上不堪同居之虐待
    ，究竟有無此種虐待，須從夫妻之一方對待他方，是否處於誠摯基礎而為觀察。
    此誠摯基礎，若未動搖，則偶有勃谿，固難謂為不堪同居之虐待，若已動搖，則
    不能以毆打次數不多之故，即謂非不堪同居之虐待（參照最高法院三十四年上字
    第三九六八號、七十年臺上字第一二二三號、七十年臺上字第一九二二號判決）
    。本院審酌上開原告經常受被告之暴力相向，致受有鼻樑打撲傷、青腫、左臂擦
    挫傷、皮下瘀血之傷害，足見被告所為，在客觀上確實已造成原告在身體上及精
    神上不可忍受之痛苦，致不堪繼續同居。從而，原告本於民法第一千零五十二條
    第一項第三款規定請求離婚，為有理由，應予准許。
據上論結，原告之訴為有理由，依民事訴訟法第七十八條，判決如主文。
中      華      民      國    八十九    年      八      月    三十一    日
                                臺灣臺中地方法院家事法庭
~B法      官  周瑞芬
右為正本係照原本作成
如對本判決上訴應於判決送達後廿日向本院提出上訴狀
中      華      民      國    八十九    年      八      月    三十一    日
~B法院書記官


司法院資訊處製作；財團法人民間司法改革基金會備份。
